【裁判字號】    98,交易,103
【裁判日期】    980527
【裁判案由】    過失致死
【裁判全文】
臺灣臺南地方法院刑事判決             98年度交易字第103號
公  訴  人  臺灣臺南地方法院檢察署檢察官
被      告  丙○○
上列被告因過失致死案件，經檢察官提起公訴（98年度偵字第92
6號），被告就被訴事實為有罪之陳述，本院裁定進行簡式審判
程序，判決如下：
    主    文
丙○○因過失致人於死，處有期徒刑陸月，如易科罰金，以新臺
幣壹仟元折算壹日。緩刑貳年。
    事    實
一、丙○○於民國96年7月11日16時30分許，駕駛車牌號碼5W-31
    66號自小客車，沿臺南市○○路內側車道由西向東行駛，其
    原應注意駕駛小客車行經設有閃光黃燈號誌路口時，應注意
    車前狀況並減速慢行，以避免危險發生，而依當時情形又無
    不能注意之情事，竟疏於注意及此，而於行經怡平路與永華
    六街之路口時，未注意減速慢行，適有蔡榮崇騎乘車牌號碼
    H52-507號重型機車沿永華六街由北向南行駛至該交岔路口
    ，亦未注意行經設有閃光紅燈號誌路口時，車輛應減速接近
    ，先停止於交岔路口前，讓幹道車優先通行後認為安全時，
    方得續行，雙方因有前述之過失，而在該路口發生碰撞，蔡
    榮崇因而人車倒地，受有頭部撞挫傷、顱內出血之傷害，經
    送醫後延至同年8月8日上午4時50分許因中樞神經衰竭不治
    死亡。丙○○於肇事後，在未有偵查犯罪職務之機關或公務
    員發覺其為犯罪人前，即向處理本件道路交通事故而尚不知
    肇事者為何人之臺南市警察局車禍處理小組警員供承其肇事
    犯罪，並進而接受裁判。
二、案經臺灣臺南地方法院檢察署檢察官據報相驗後自動偵查起
    訴。
    理    由
一、本件係經被告丙○○就被訴之犯罪事實為有罪之表示，而經
    本院裁定以簡式審判程序加以審理，依刑事訴訟法第273條
    之2、第159條第2項之規定，不適用傳聞法則有關限制證據
    能力之相關規定，合先敘明。
二、訊據被告丙○○對於上揭事實坦承不諱，核與被害人配偶乙
    ○○指訴情節相符，復有臺南市警察局第四分局道路交通事
    故現場圖1紙、道路交通事故調查報告表(一)、(二)各1份、現場
    蒐證照片31張在卷可稽（見相驗卷第14-32頁）。而被害人
    蔡榮崇係因本件車禍致顱內出血不治死亡，亦據臺灣臺南地
    方法院檢察署檢察官督同法醫師相驗屬實，有相驗筆錄、相
    驗屍體證明書、檢驗報告書各1份及相驗照片13幀附卷可憑
    （見相驗卷第52-72頁）。按車輛行駛至交岔路口時，其行
    進應遵守燈光號誌之指示，道路交通安全規則第102條第1項
    第1款定有明文。又「閃光黃燈」表示「警告」，車輛應減
    速接近，注意安全，小心通過，「閃光紅燈」表示「停車再
    開」，車輛應減速接近，先停止於交岔路口前，讓幹道車優
    先通行後認為安全時，方得續行，道路交通標誌標線號誌設
    置規則第211條亦有規定。被告駕車行經設有閃光黃燈號誌
    之路口時，依當時情況並無不能注意之情事，卻疏未注意應
    減速慢行，致與亦疏未注意應停車讓幹道車優先通行後認為
    安全時始得續行，由被害人蔡榮崇所騎乘之機車發生碰撞，
    蔡榮崇並因此死亡，被告之駕駛行為自有過失，且其過失行
    為與被害人蔡榮崇之死亡間有相當因果關係。因此，本件被
    告過失致人於死之犯行，事證明確，應予依法論科。
三、核被告所為，係犯刑法第276條第1項之過失致死罪。又被告
    肇事後，在未有偵查犯罪職務之機關或公務員發覺其為犯罪
    人前，即向處理本件道路交通事故而尚不知肇事者為何人之
    臺南市警察局車禍處理小組警員供承其肇事犯罪，自首並接
    受裁判等情，有臺南市○○○道路交通事故肇事人自首情形
    紀錄表一紙在卷足憑（見相驗卷第38頁），爰依刑法第62條
    前段之規定減輕其刑。茲審酌被告之品性、生活狀況、智識
    程度（高中畢業），被告及被害人間之過失情節與程度，且
    被告業已與被害人蔡榮崇之家屬達成和解賠償其等之損害，
    有臺南市安南區調解委員會96民調字第650號調解書1份存卷
    可按（見臺灣臺南地方法院檢察署97年度調參字第529號卷
    第2頁），暨被告犯罪後坦承犯行態度尚佳等一切情狀，量
    處如主文所示之刑，並諭知易科罰金之折算標準。末查，被
    告前未曾受有刑之宣告，有臺灣臺南地方法院檢察署刑案資
    料查註紀錄表及臺灣高等法院被告前案紀錄表各一份在卷可
    憑，其因一時失慮致犯本罪，且已與被害人家屬達成和解賠
    償損害，信被告經此科刑之教訓，已足資警惕，應無再犯之
    虞，本院因認被告所受宣告之刑，以暫不執行為適當，併予
    宣告緩刑2年，以啟自新。
據上論斷，應依刑事訴訟法第273條之1第1項、第299條第1項前
段，刑法第276條第1項、第41條第1項前段、第62條前段、第74
條第1項第1款，刑法施行法第1條之1，判決如主文。
本案經檢察官甲○○到庭執行職務。
中    華    民    國    98    年    5     月    27    日
                    刑事第六庭  法  官  張家瑛
以上正本證明與原本無異
如不服本判決應於收受本判後10日內向本院提出上訴書狀，並應
敘述具體理由。其未敘述上訴理由者，應於上訴期間屆滿後20日
內向本院補提理由書狀（均須按他造當事人之人數附繕本）「切
勿逕送上級法院」。
                                書記官  李淑惠
中    華    民    國    98    年    5     月    27    日
附錄論罪科刑法條：
刑法第276條第1項：
因過失致人於死者，處二年以下有期徒刑、拘役或二千元以下罰
金。


司法院資訊處製作；財團法人民間司法改革基金會備份。
